臺灣橋頭地方法院刑事裁定
111年度聲字第1114號
聲  請  人  臺灣橋頭地方檢察署檢察官
受  刑  人  蔡和龍



上列聲請人因受刑人數罪併罰有二裁判以上，聲請定其應執行之
刑（111年度執聲字第795號），本院裁定如下：
    主  文
蔡和龍犯如附表所示壹佰柒拾貳罪，所處各如附表所示之刑，應
執行有期徒刑參年貳月。
    理  由
一、聲請意旨略以：受刑人蔡和龍因犯如附表所示之罪，先後判
    決確定如附表所示之刑，爰依刑事訴訟法第477條第1項及刑
    法第50條、第53條、第51條第5款規定，聲請定其應執行之
    刑等語。
二、按裁判確定前犯數罪者，併合處罰之；數罪併罰，有二裁判
    以上者，依刑法第51條之規定，定其應執行之刑；數罪併罰
    ，分別宣告其罪之刑，宣告多數有期徒刑者，於各刑中之最
    長期以上，各刑合併之刑期以下，定其刑期，但不得逾30年
    ，刑法第50條第1 項前段、第53條及第51條第5款分別定有
    明文。次按法律上屬於自由裁量之事項，有其外部性界限及
    內部性界限，並非概無拘束。依據法律之具體規定，法院應
    在其範圍選擇為適當之裁判者，為外部性界限；而法院為裁
    判時，應考量法律之目的，及法律秩序之理念所在者，為內
    部性界限。法院為裁判時，二者均不得有所踰越。在數罪併
    罰，有2 裁判以上，定其應執行之刑時，固屬於法院自由裁
    量之事項，然仍應受前揭外部性界限及內部性界限之拘束（
    最高法院92年度台非字第227號判決要旨參照）。
三、查受刑人所犯如附表所示之罪，業經法院先後判處如同表所
    示之刑，並於該表所示日期分別確定在案乙節，有臺灣高等
    法院被告前案紀錄表及各該刑事判決正本或檢索資料在卷可
    稽，其中編號1、169至172所示之罪係得易科罰金之罪，至
    其餘各罪則均係不得易科罰金之罪，乃屬刑法第50條第1項
    但書第1款例外不得併合處罰之情形，惟此業經受刑人具狀
    聲請予以合併定其應執行之刑，有受刑人聲請書1紙（見111
    年度執聲字第795號卷內）附卷可考，符合同條第2項規定；
    茲檢察官依受刑人請求聲請定其應執行之刑，本院審核認聲
    請為正當，應定其應執行刑。又查附表編號2至168、編號16
    9至172所示之罪曾分別經本院以108年度訴字第323號判決定
    應執行有期徒刑2年4月、8月確定，是本院所定應執行刑，
    除不得逾越法律之外部界限（172罪總和之有期徒刑），亦
    應受內部界限之拘束（即不得重於編號2至168、169至172所
    分別定應執行刑有期徒刑與編號1所受宣告刑之總和即有期
    徒刑3年6月）。準此審酌受刑人所涉罪名分別為業務侵占罪
    、詐欺取財罪，暨各次犯罪時間間隔等情，合併定其應執行
    刑如主文所示。至數罪併罰中之一罪，雖得易科罰金，若因
    與不得易科之他罪合併處罰結果而不得易科罰金時，原可易
    科部分所處之刑，毋庸為易科罰金折算標準之記載，司法院
    大法官會議釋字第144號解釋可資參照。是受刑人所犯附表
    編號1、169至172所示之罪雖經法院判處有期徒刑6月以下之
    刑，惟因與編號2至168不得易科罰金之刑合併定應執行之刑
    ，即毋庸諭知得易科罰金折算標準，附此敘明。
四、依刑事訴訟法第477條第1項，刑法第50條、第53條、第51條
    第5款，裁定如主文。
中　　華　　民　　國　　111 　年　　10　　月　　13　　日
                  刑事第一庭    法　官  林筠
以上正本證明與原本無異。
如不服本裁定，應於送達後5日內，向本院提出抗告狀。
中　　華　　民　　國　　111 　年　　10　　月　　17　　日
                                書記官  許琇淳
附表：
編號 罪  名 宣告刑 犯罪日期 最後事實審  確定判決      法院、案號 判決日期 法院、案號 確定日期 1 業務侵占罪 處有期徒刑陸月，如易科罰金，以新臺幣壹仟元折算壹日。 106年4月1日至106年5月3日 本院107年度易字第158號 107年9月7日 本院107年度易字第158號 107年10月9日 2 業務侵占罪 處有期徒刑拾壹月。 104年5月20日 本院108年度訴字第323號 110年2月23日 本院108年度訴字第323號 110年8月5日 3 業務侵占罪 處有期徒刑拾壹月。 105年7月5日 同上 同上 同上 同上 4 業務侵占罪 處有期徒刑拾壹月。 105年9月21日 同上 同上 同上 同上 5 業務侵占罪 處有期徒刑拾壹月。 105年7月17日 同上 同上 同上 同上 6 業務侵占罪 處有期徒刑拾壹月。 105年8月8日 同上 同上 同上 同上 7 業務侵占罪 處有期徒刑拾壹月。 105年11月15日 同上 同上 同上 同上 8 業務侵占罪 處有期徒刑拾壹月。 105年11月22日 同上 同上 同上 同上 9 業務侵占罪 處有期徒刑拾壹月。 105年12月2日 同上 同上 同上 同上 10 業務侵占罪 處有期徒刑拾壹月。 105年10月21日 同上 同上 同上 同上 11 業務侵占罪 處有期徒刑拾壹月。 105年11月3日 同上 同上 同上 同上 12 業務侵占罪 處有期徒刑拾月。 104年6月29日 同上 同上 同上 同上 13 業務侵占罪 處有期徒刑拾月。 104年10月30日 同上 同上 同上 同上 14 業務侵占罪 處有期徒刑拾月。 105年1月27日 同上 同上 同上 同上 15 業務侵占罪 處有期徒刑拾月。 105年1月31日 同上 同上 同上 同上 16 業務侵占罪 處有期徒刑拾月。 105年3月4日 同上 同上 同上 同上 17 業務侵占罪 處有期徒刑拾月。 105年5月30日 同上 同上 同上 同上 18 業務侵占罪 處有期徒刑拾月。 105年7月5日 同上 同上 同上 同上 19 業務侵占罪 處有期徒刑拾月。 105年7月25日 同上 同上 同上 同上 20 業務侵占罪 處有期徒刑拾月。 105年8月11日 同上 同上 同上 同上 21 業務侵占罪 處有期徒刑拾月。 105年8月24日 同上 同上 同上 同上 22 業務侵占罪 處有期徒刑拾月。 105年9月2日 同上 同上 同上 同上 23 業務侵占罪 處有期徒刑拾月。 105年9月30日 同上 同上 同上 同上 24 業務侵占罪 處有期徒刑拾月。 105年9月30日 同上 同上 同上 同上 25 業務侵占罪 處有期徒刑拾月。 105年9月30日 同上 同上 同上 同上 26 業務侵占罪 處有期徒刑拾月。 105年10月18日 同上 同上 同上 同上 27 業務侵占罪 處有期徒刑拾月。 105年10月26日 同上 同上 同上 同上 28 業務侵占罪 處有期徒刑拾月。 105年11月27日 同上 同上 同上 同上 29 業務侵占罪 處有期徒刑拾月。 104年8月10日 同上 同上 同上 同上 30 業務侵占罪 處有期徒刑拾月。 104年11月30日 同上 同上 同上 同上 31 業務侵占罪 處有期徒刑拾月。 105年4月17日 同上 同上 同上 同上 32 業務侵占罪 處有期徒刑拾月。 105年7月到11月間某日 同上 同上 同上 同上 33 業務侵占罪 處有期徒刑拾月。 105年7月21日 同上 同上 同上 同上 34 業務侵占罪 處有期徒刑拾月。 105年7月21日 同上 同上 同上 同上 35 業務侵占罪 處有期徒刑拾月。 105年8月20日 同上 同上 同上 同上 36 業務侵占罪 處有期徒刑拾月。 105年9月13日 同上 同上 同上 同上 37 業務侵占罪 處有期徒刑拾月。 105年9月21日 同上 同上 同上 同上 38 業務侵占罪 處有期徒刑拾月。 105年10月27日 同上 同上 同上 同上 39 業務侵占罪 處有期徒刑拾月。 105年11月22日 同上 同上 同上 同上 40 業務侵占罪 處有期徒刑拾月。 105年11月24日 同上 同上 同上 同上 41 業務侵占罪 處有期徒刑拾月。 105年11月29日 同上 同上 同上 同上 42 業務侵占罪 處有期徒刑拾月。 105年11月底某日 同上 同上 同上 同上 43 業務侵占罪 處有期徒刑拾月。 105年12月某日 同上 同上 同上 同上 44 業務侵占罪 處有期徒刑拾月。 105年12月30日 同上 同上 同上 同上 45 業務侵占罪 處有期徒刑拾月。 104年11月10日 同上 同上 同上 同上 46 業務侵占罪 處有期徒刑拾月。 105年10月13日 同上 同上 同上 同上 47 業務侵占罪 處有期徒刑拾月。 105年10月26日 同上 同上 同上 同上 48 業務侵占罪 處有期徒刑拾月。 105年10月27日 同上 同上 同上 同上 49 業務侵占罪 處有期徒刑拾月。 105年11月1日 同上 同上 同上 同上 50 業務侵占罪 處有期徒刑拾月。 105年11月3日 同上 同上 同上 同上 51 業務侵占罪 處有期徒刑拾月。 105年11月29日 同上 同上 同上 同上 52 業務侵占罪 處有期徒刑玖月。 104年8月25日 同上 同上 同上 同上 53 業務侵占罪 處有期徒刑玖月。 105年2月29日 同上 同上 同上 同上 54 業務侵占罪 處有期徒刑玖月。 105年3月9日 同上 同上 同上 同上 55 業務侵占罪 處有期徒刑玖月。 105年4月30日 同上 同上 同上 同上 56 業務侵占罪 處有期徒刑玖月。 105年7月22日 同上 同上 同上 同上 57 業務侵占罪 處有期徒刑玖月。 105年7月29日 同上 同上 同上 同上 58 業務侵占罪 處有期徒刑玖月。 105年9月8日 同上 同上 同上 同上 59 業務侵占罪 處有期徒刑玖月。 105年10月11日 同上 同上 同上 同上 60 業務侵占罪 處有期徒刑玖月。 105年10月13日 同上 同上 同上 同上 61 業務侵占罪 處有期徒刑玖月。 105年11月初 同上 同上 同上 同上 62 業務侵占罪 處有期徒刑玖月。 105年11月30日 同上 同上 同上 同上 63 業務侵占罪 處有期徒刑玖月。 105年1月26日 同上 同上 同上 同上 64 業務侵占罪 處有期徒刑玖月。 105年1月28日 同上 同上 同上 同上 65 業務侵占罪 處有期徒刑玖月。 105年2月22日 同上 同上 同上 同上 66 業務侵占罪 處有期徒刑玖月。 105年3月24日 同上 同上 同上 同上 67 業務侵占罪 處有期徒刑玖月。 105年4月28日 同上 同上 同上 同上 68 業務侵占罪 處有期徒刑玖月。 105年7月19日 同上 同上 同上 同上 69 業務侵占罪 處有期徒刑玖月。 105年7月19日 同上 同上 同上 同上 70 業務侵占罪 處有期徒刑玖月。 105年7月19日 同上 同上 同上 同上 71 業務侵占罪 處有期徒刑玖月。 105年7月27日 同上 同上 同上 同上 72 業務侵占罪 處有期徒刑玖月。 105年8月10日 同上 同上 同上 同上 73 業務侵占罪 處有期徒刑玖月。 105年8月11日 同上 同上 同上 同上 74 業務侵占罪 處有期徒刑玖月。 105年8月16日 同上 同上 同上 同上 75 業務侵占罪 處有期徒刑玖月。 105年9月20日 同上 同上 同上 同上 76 業務侵占罪 處有期徒刑玖月。 105年9月23日 同上 同上 同上 同上 77 業務侵占罪 處有期徒刑玖月。 105年10月17日 同上 同上 同上 同上 78 業務侵占罪 處有期徒刑玖月。 105年11月14日 同上 同上 同上 同上 79 業務侵占罪 處有期徒刑玖月。 105年11月底或12月底某日 同上 同上 同上 同上 80 業務侵占罪 處有期徒刑玖月。 105年12月12日 同上 同上 同上 同上 81 業務侵占罪 處有期徒刑玖月。 105年2月3日 同上 同上 同上 同上 82 業務侵占罪 處有期徒刑玖月。 105年5月23日 同上 同上 同上 同上 83 業務侵占罪 處有期徒刑玖月。 105年9月19日 同上 同上 同上 同上 84 業務侵占罪 處有期徒刑玖月。 105年9月30日 同上 同上 同上 同上 85 業務侵占罪 處有期徒刑玖月。 105年10月4日 同上 同上 同上 同上 86 業務侵占罪 處有期徒刑玖月。 105年10月17日 同上 同上 同上 同上 87 業務侵占罪 處有期徒刑玖月。 105年10月26日 同上 同上 同上 同上 88 業務侵占罪 處有期徒刑玖月。 105年11月1日 同上 同上 同上 同上 89 業務侵占罪 處有期徒刑玖月。 105年11月1日 同上 同上 同上 同上 90 業務侵占罪 處有期徒刑玖月。 105年11月9日 同上 同上 同上 同上 91 業務侵占罪 處有期徒刑玖月。 105年11月9日 同上 同上 同上 同上 92 業務侵占罪 處有期徒刑玖月。 105年11月10日 同上 同上 同上 同上 93 業務侵占罪 處有期徒刑玖月。 105年11月17日 同上 同上 同上 同上 94 業務侵占罪 處有期徒刑玖月。 105年11月30日 同上 同上 同上 同上 95 業務侵占罪 處有期徒刑玖月。 105年12月22日 同上 同上 同上 同上 96 業務侵占罪 處有期徒刑捌月。 104年5月14日 同上 同上 同上 同上 97 業務侵占罪 處有期徒刑捌月。 104年5月18日 同上 同上 同上 同上 98 業務侵占罪 處有期徒刑捌月。 104年6月9日 同上 同上 同上 同上 99 業務侵占罪 處有期徒刑捌月。 105年1月26日 同上 同上 同上 同上 100 業務侵占罪 處有期徒刑捌月。 105年3月28日 同上 同上 同上 同上 101 業務侵占罪 處有期徒刑捌月。 105年3月31日 同上 同上 同上 同上 102 業務侵占罪 處有期徒刑捌月。 105年4月26日 同上 同上 同上 同上 103 業務侵占罪 處有期徒刑捌月。 105年4月29日 同上 同上 同上 同上 104 業務侵占罪 處有期徒刑捌月。 105年5月31日 同上 同上 同上 同上 105 業務侵占罪 處有期徒刑捌月。 105年9月10日 同上 同上 同上 同上 106 業務侵占罪 處有期徒刑捌月。 105年10月18日 同上 同上 同上 同上 107 業務侵占罪 處有期徒刑捌月。 105年11月17日 同上 同上 同上 同上 108 業務侵占罪 處有期徒刑捌月。 105年11月25日 同上 同上 同上 同上 109 業務侵占罪 處有期徒刑捌月。 105年3月15日 同上 同上 同上 同上 110 業務侵占罪 處有期徒刑捌月。 105年4月19日 同上 同上 同上 同上 111 業務侵占罪 處有期徒刑捌月。 105年10月4日 同上 同上 同上 同上 112 業務侵占罪 處有期徒刑捌月。 105年10月12日 同上 同上 同上 同上 113 業務侵占罪 處有期徒刑捌月。 105年10月14日 同上 同上 同上 同上 114 業務侵占罪 處有期徒刑捌月。 105年11月14日 同上 同上 同上 同上 115 業務侵占罪 處有期徒刑捌月。 105年11月22日 同上 同上 同上 同上 116 業務侵占罪 處有期徒刑捌月。 105年11月25日 同上 同上 同上 同上 117 業務侵占罪 處有期徒刑捌月。 105年11月25日 同上 同上 同上 同上 118 業務侵占罪 處有期徒刑捌月。 105年12月8日 同上 同上 同上 同上 119 業務侵占罪 處有期徒刑捌月。 105年12月13日 同上 同上 同上 同上 120 業務侵占罪 處有期徒刑捌月。 105年12月27日 同上 同上 同上 同上 121 業務侵占罪 處有期徒刑捌月。 104年10月8日 同上 同上 同上 同上 122 業務侵占罪 處有期徒刑捌月。 105年5月3日 同上 同上 同上 同上 123 業務侵占罪 處有期徒刑捌月。 105年5月23日 同上 同上 同上 同上 124 業務侵占罪 處有期徒刑捌月。 105年5月26日 同上 同上 同上 同上 125 業務侵占罪 處有期徒刑捌月。 105年9月8日 同上 同上 同上 同上 126 業務侵占罪 處有期徒刑捌月。 105年10月3日 同上 同上 同上 同上 127 業務侵占罪 處有期徒刑捌月。 105年10月13日 同上 同上 同上 同上 128 業務侵占罪 處有期徒刑捌月。 105年11月1日 同上 同上 同上 同上 129 業務侵占罪 處有期徒刑捌月。 105年11月3日 同上 同上 同上 同上 130 業務侵占罪 處有期徒刑捌月。 105年11月14日 同上 同上 同上 同上 131 業務侵占罪 處有期徒刑捌月。 105年11月14日 同上 同上 同上 同上 132 業務侵占罪 處有期徒刑捌月。 105年11月17日 同上 同上 同上 同上 133 業務侵占罪 處有期徒刑捌月。 105年11月30日 同上 同上 同上 同上 134 業務侵占罪 處有期徒刑捌月。 105年12月3日 同上 同上 同上 同上 135 業務侵占罪 處有期徒刑捌月。 105年12月21日 同上 同上 同上 同上 136 業務侵占罪 處有期徒刑捌月。 105年12月23日 同上 同上 同上 同上 137 業務侵占罪 處有期徒刑捌月。 105年12月28日 同上 同上 同上 同上 138 業務侵占罪 處有期徒刑柒月。 104年12月10日 同上 同上 同上 同上 139 業務侵占罪 處有期徒刑柒月。 105年4月2日 同上 同上 同上 同上 140 業務侵占罪 處有期徒刑柒月。 105年4月6日 同上 同上 同上 同上 141 業務侵占罪 處有期徒刑柒月。 105年4月26日 同上 同上 同上 同上 142 業務侵占罪 處有期徒刑柒月。 105年7月17日 同上 同上 同上 同上 143 業務侵占罪 處有期徒刑柒月。 105年7月22日 同上 同上 同上 同上 144 業務侵占罪 處有期徒刑柒月。 105年7月27日 同上 同上 同上 同上 145 業務侵占罪 處有期徒刑柒月。 105年8月31日 同上 同上 同上 同上 146 業務侵占罪 處有期徒刑柒月。 105年11月底某日 同上 同上 同上 同上 147 業務侵占罪 處有期徒刑柒月。 105年11月底或12月初某日 同上 同上 同上 同上 148 業務侵占罪 處有期徒刑柒月。 104年6月17日 同上 同上 同上 同上 149 業務侵占罪 處有期徒刑柒月。 105年1月27日 同上 同上 同上 同上 150 業務侵占罪 處有期徒刑柒月。 105年9月21日 同上 同上 同上 同上 151 業務侵占罪 處有期徒刑柒月。 105年11月8日 同上 同上 同上 同上 152 業務侵占罪 處有期徒刑柒月。 105年11月17日 同上 同上 同上 同上 153 業務侵占罪 處有期徒刑柒月。 104年3月5日 同上 同上 同上 同上 154 業務侵占罪 處有期徒刑柒月。 105年2月5日 同上 同上 同上 同上 155 業務侵占罪 處有期徒刑柒月。 105年3月7日 同上 同上 同上 同上 156 業務侵占罪 處有期徒刑柒月。 105年7月20日 同上 同上 同上 同上 157 業務侵占罪 處有期徒刑柒月。 105年10月6日 同上 同上 同上 同上 158 業務侵占罪 處有期徒刑柒月。 105年10月8日 同上 同上 同上 同上 159 業務侵占罪 處有期徒刑柒月。 105年10月11日 同上 同上 同上 同上 160 業務侵占罪 處有期徒刑柒月。 105年10月13日 同上 同上 同上 同上 161 業務侵占罪 處有期徒刑柒月。 105年10月24日 同上 同上 同上 同上 162 業務侵占罪 處有期徒刑柒月。 105年12月1日 同上 同上 同上 同上 163 業務侵占罪 處有期徒刑柒月。 105年12月2日 同上 同上 同上 同上 164 業務侵占罪 處有期徒刑柒月。 105年12月7日 同上 同上 同上 同上 165 業務侵占罪 處有期徒刑柒月。 105年12月16日 同上 同上 同上 同上 166 業務侵占罪 處有期徒刑柒月。 105年12月16日 同上 同上 同上 同上 167 業務侵占罪 處有期徒刑柒月。 105年12月19日 同上 同上 同上 同上 168 業務侵占罪 處有期徒刑柒月。 105年12月23日 同上 同上 同上 同上 169 詐欺取財罪 處有期徒刑伍月，如易科罰金，以新臺幣壹仟元折算壹日。 105年7月25日 同上 同上 同上 同上 170 詐欺取財罪 處有期徒刑參月 ，如易科罰金， 以新臺幣壹仟元 折算壹日。 106年1月2日 同上 同上 同上 同上 171 詐欺取財罪 處有期徒刑肆月 ，如易科罰金， 以新臺幣壹仟元 折算壹日。 106年1月2日 同上 同上 同上 同上 172 詐欺取財罪 處有期徒刑肆月 ，如易科罰金， 以新臺幣壹仟元 折算壹日。 106年1月3日 同上 同上 同上 同上 備註： 1.編號2至編號168業經本院108年度訴字第323號判決定應執行有期徒刑2年4月確定。 2.編號169至編號172業經本院108年度訴字第323號判決定應執行有期徒刑8月確定。